臺灣高等法院刑事判決
110年度交上易字第19號
上  訴  人  
即  被  告  邱暄淮
上列上訴人即被告因過失傷害案件，不服臺灣新北地方法院109
年度審交易字第879號，中華民國109年10月15日第一審判決（起
訴案號：臺灣新北地方檢察署109年度偵字第17490號），提起上
訴，本院判決如下：
    主      文
上訴駁回。
邱暄淮緩刑貳年。　
    事實及理由
一、本案經本院審理結果，認第一審以上訴人即被告邱暄淮（下
    稱被告）犯刑法第284條前段過失傷害罪，處拘役30日，並
    諭知易科罰金之折算標準為新臺幣（下同）1,000元折算1日
    ，核其認事用法及量刑均無不當，應予維持，且證據部分除
    補載新北市政府交通事件裁決處民國110年3月30日新北裁鑑
    字第1105124380號函及所附新北市政府車輛行車事故鑑定會
    鑑定意見書（見本院卷第93至96頁）外，其餘均引用第一審
    判決書記載之事實、證據及理由（如附件）。
二、被告上訴意旨略以：原審判刑太重，其已與告訴人張漢貴（
    下稱告訴人）達成和解，請法院從輕量刑或給其緩刑機會等
    語（見本院卷第74、112至113、117頁）。
三、按量刑輕重，屬為裁判之法院得依職權自由裁量之事項，苟
    其量刑已以行為人之責任為基礎，並斟酌刑法第57條各款所
    列情狀，在法定刑度內，酌量科刑，無顯然失當或違反公平
    、比例及罪刑相當原則者，亦無偏執一端，致明顯失出失入
    情形，即不得指為違法。查原審判決已經詳細記載量刑審酌
    各項被告犯罪情節及犯罪後態度等一切情狀，予以綜合考量
    ，在法定刑內科處其刑（見原判決第3頁理由欄三所載），
    並未失之過重，尚屬妥適，是被告執前詞請求法院從輕量刑
    云云，為無理由，應予駁回。
四、緩刑宣告
    查被告前因竊盜案件，經臺灣士林地方法院以90年度簡字第
    1692號簡易判決處有期徒刑3月確定，於91年9月9日易科罰
    金執行完畢；又因公共危險案件，經臺灣臺北地方法院以10
    4年度交簡字第3660號簡易判決處有期徒刑2月確定，於105
    年3月30日易科罰金執行完畢，有本院被告前案紀錄表存卷
    可憑（見本院卷第33至34頁），其前雖曾因故意犯罪而受有
    期徒刑之宣告，惟於執行完畢後5年內未曾因故意犯罪受有
    期徒刑以上刑之宣告；參諸被告因上開過失行為致罹刑典，
    於警詢、偵查、原審及本院均坦承犯行，復於110年4月29日
    與告訴人以3萬元達成和解，並已給付款項完畢，有原審法
    院三重簡易庭和解筆錄、本院公務電話查詢紀錄表及轉帳資
    料等在卷可按，可徵被告犯後確有悔意，且已盡力彌補告訴
    人，本院認被告經本案偵、審程序及科刑教訓，當知警惕，
    上開所宣告之刑以暫不執行為適當，爰依刑法第74條第1項
    第2款規定，宣告緩刑2年，以啟自新。
據上論斷，應依刑事訴訟法第373條、第368條，刑法第74條第1
項第2款，判決如主文。
本案經檢察官許慈儀提起公訴，檢察官蕭方舟到庭執行職務。
中　　華　　民　　國　　110 　年　　5 　　月　　31　　日
                  刑事第十八庭  審判長法  官  何俏美
                                      法  官  葉乃瑋
                                      法  官  黃紹紘
以上正本證明與原本無異。
不得上訴。 
                                      書記官  顏淑華
中　　華　　民　　國　　110 　年　　6 　　月　　1 　　日

附錄本案論罪科刑法條全文
中華民國刑法第284條
因過失傷害人者，處1年以下有期徒刑、拘役或10萬元以下罰金
；致重傷者，處3年以下有期徒刑、拘役或30萬元以下罰金。

附件
臺灣新北地方法院刑事判決
                                  109年度審交易字第879號
公　訴　人　臺灣新北地方檢察署檢察官
被　　　告　張漢貴　
            邱暄淮　
上列被告等因公共危險等案件，經檢察官提起公訴（109 年度偵
字第17490 號），被告等於準備程序中就被訴事實為有罪之陳述
，本院裁定進行簡式審判程序，茲判決如下：
    主  文
張漢貴駕駛動力交通工具，而有吐氣所含酒精濃度達每公升零點
貳伍毫克以上情形，累犯，處有期徒刑伍月，如易科罰金，以新
臺幣壹仟元折算壹日。
邱暄淮因過失傷害人，處拘役參拾日，如易科罰金，以新臺幣壹
仟元折算壹日。
    事  實
一、張漢貴前因公共危險案件，經本院以105 年度交簡字第1314
    號判處有期徒刑4 月確定，於民國105 年6 月23日易科罰金
    執行完畢。詎仍不知悔改，於109 年4 月20日19時許在宜蘭
    縣羅東鎮公園路某處與友人飲用完啤酒後，竟仍於翌日（21
　　）日4 時40分許，在新北市○○區○○街00號，騎乘車牌號碼00
    0-000 號普通重型機車搭載張倪秀蘭上路。嗣於同日4
　　時50分許，在新北市新莊區幸福路與思源路口停等紅綠燈時
　　，因邱暄淮駕駛車牌號碼000-0000號自小客車沿新北市新莊
    區思源路直行擬右轉幸福路時，原應注意車前狀況並保持安
    全距離，而依當時天氣陰、晨光、柏油路面乾燥、無缺陷、
    無障礙物、視距良好，並無不能注意之情事，竟疏未注意及
    此，追撞張漢貴之機車，致張漢貴受有右側踝部擦挫傷之傷
    害。經警據報前往處理，於同日5 時7 分許，測試張漢貴飲
    酒後吐氣所含酒精濃度，結果達每公升0.41毫克。邱暄淮於
    肇事後，在有偵查犯罪職權之公務員或機關知悉其犯行前，
    即打電話報警，並已報明肇事人姓名、地點，請警方前往處
    理，自首並接受裁判。
二、案經張漢貴訴由新北市政府警察局新莊分局報告臺灣新北地
    方檢察署檢察官偵查起訴。
    理  由
一、按除被告所犯為死刑、無期徒刑、最輕本刑為3 年以上有期
    徒刑之罪或高等法院管轄第一審案件者外，於第一次審判期
    日前之準備程序進行中，被告先就被訴事實為有罪之陳述時
　　，審判長得告知被告簡式審判程序之旨，並聽取當事人、代
    理人、辯護人及輔佐人之意見後，裁定進行簡式審判程序，
    刑事訴訟法第273 條之1 第1 項定有明文。本件被告二人所
    犯係死刑、無期徒刑、最輕本刑為3 年以上有期徒刑以外之
    罪，其於準備程序中就被訴事實為有罪之陳述，經本院告知
    簡式審判程序之旨，並聽取公訴人及被告二人之意見後，認
    宜進行簡式審判程序，爰依上開規定裁定行簡式審判程序。
二、上揭事實，業據被告二人於警詢、偵查、本院準備程序及審
    理時均坦承不諱，並有道路交通事故現場圖、道路交通事故
    調查報告表（一）（二）、新北市政府警察局道路交通事故
    初步分析研判表、監視器錄影翻拍照片、被告張漢貴酒精測
    定紀錄表、新北市政府警察局舉發違反道路交通管理事件通
    知單、呼氣酒精測試器檢定合格證書、新北市政府警察局吐
    氣酒精濃度檢測程序暨拒測法律效果確認單在卷可稽。且按
    汽車行駛時，駕駛人應注意車前狀況及兩車並行之間隔，並
    隨時採取必要之安全措施，道路交通安全規則第94條第3 項
    定有明文，而依卷附道路交通事故調查報告表（一）所示，
    本案事故發生時，天氣陰、晨光、柏油路面乾燥、無缺陷、
    無障礙物、視距良好，並無不能注意之情事，被告邱暄淮未
    注意車前狀況並保持安全距離，與告訴人張漢貴發生碰撞，
    致告訴人張漢貴因被告邱暄淮之過失行為受有如事實欄所示
    之傷害等情，亦有衛生福利部臺北醫院診斷證明書可資佐證
　　，被告邱暄淮之過失駕駛行為與告訴人張漢貴所受傷害結果
    間，顯有相當因果關係，本件事證明確，被告二人犯行應堪
    認定。
三、核被告張漢貴所為，係犯刑法第185 條之3 第1 項第1 款之
    公共危險罪；被告邱暄淮所為，係犯刑法第284 條前段之過
    失傷害罪。又被告張漢貴前有如事實欄所載有期徒刑執畢紀
    錄，有臺灣高等法院被告前案紀錄表1 份在卷可稽，其受有
    期徒刑之執行完畢後，5 年內故意再犯本件有期徒刑以上之
    罪，為累犯，另本院審酌被告張漢貴前已因酒駕之公共危險
    案件，經法院判處罪刑確定，未能謹慎守法，猶再犯本案，
    顯然忽視法律禁令，對刑罰反應力薄弱，爰加重其刑。被告
    邱暄淮於肇事後，在有偵查犯罪職權之公務員或機關知悉其
    犯行前，即打電話報警，並已報明肇事人姓名、地點，請警
    方前往處理，而自首並接受裁判，有道路交通事故肇事人自
    首情形記錄表1 紙附卷可佐（見偵查卷第47頁），符合自首
    要件，爰依刑法第62條前段規定，減輕其刑。爰審酌被告張
    漢貴前已有酒後駕車經法院判刑之紀錄，復明知酒後駕駛動
    力交通工具，對於一般往來之公眾及駕駛人自身皆具有高度
    危險性，仍於服用酒類後其呼氣酒精濃度達每公升0.41毫克
　　，已達法定吐氣所含酒精濃度之標準，猶駕駛車輛行駛於道
    路，顯然漠視法令之禁制，有害公眾用路安全，又被告邱暄
    淮駕車參與道路交通，本應小心謹慎以維護自身及其他用路
    人之安全，竟疏未注意而肇事，並致告訴人張漢貴受傷，造
    成其身體及精神上之痛苦，應予非難，兼衡告訴人張漢貴所
    受傷勢情況、被告邱暄淮之過失程度，告訴人要求損害賠償
    新臺幣20萬元，被告僅願賠償醫療費用致無法達成和解等一
    切情狀，分別量處如主文所示之刑，及均諭知易科罰金之折
    算標準，以資懲儆。
據上論斷，應依刑事訴訟法第273 條之1 第1 項、第299 條第1
項前段，刑法第185 條之3 第1 項第1 款、第284 條前段、第47
條第1 項、第62條前段、第41條第1 項前段，刑法施行法第1 條
之1 第1 項，判決如主文。
本案經檢察官許慈儀提起公訴，檢察官劉新耀到庭執行職務。
中　　華　　民　　國　 109　　年　　10　　月　　15　　日
                  刑事第二十四庭  法  官  徐子涵
上列正本證明與原本無異。
如不服本判決，應於判決送達後20日內敘明上訴理由，向本院提
出上訴狀 (應附繕本) ，上訴於臺灣高等法院。其未敘述上訴理
由者，應於上訴期間屆滿後20日內向本院補提理由書「切勿逕送
上級法院」。
                                  書記官　游士霈
中　　華　　民　　國　 109　　年　　10　　月　　15　　日
附錄本案論罪科刑法條全文：
中華民國刑法第185條之3
駕駛動力交通工具而有下列情形之一者，處 2 年以下有期徒刑
，得併科 20 萬元以下罰金：
一、吐氣所含酒精濃度達每公升零點二五毫克或血液中酒精濃度
    達百分之零點零五以上。
二、有前款以外之其他情事足認服用酒類或其他相類之物，致不
    能安全駕駛。
三、服用毒品、麻醉藥品或其他相類之物，致不能安全駕駛。
因而致人於死者，處 3 年以上 10 年以下有期徒刑；致重傷者
，處 1 年以上 7 年以下有期徒刑。
曾犯本條或陸海空軍刑法第54條之罪，經有罪判決確定或經緩起
訴處分確定，於5 年內再犯第1 項之罪因而致人於死者，處無期
徒刑或5 年以上有期徒刑；致重傷者，處3 年以上10年以下有期
徒刑。
中華民國刑法第284條
因過失傷害人者，處1 年以下有期徒刑、拘役或10萬元以下罰金
；致重傷者，處3 年以下有期徒刑、拘役或30萬元以下罰金。